【裁判字號】    89,交簡上,4
【裁判日期】    891124
【裁判案由】    過失傷害
【裁判全文】
臺灣桃園地方法院刑事判決                          八十九年度交簡上字第四號
    上  訴  人  台灣桃園地方法院檢察署檢察官
    被      告  丙○○
右上訴人因被告過失傷害案件，不服本院桃園簡易庭八十八年十月二十八日八十八年
度桃交簡字第一八號第一審簡易判決（起訴案號：八十八年度調偵字第九五號），提
起上訴，本院管轄之第二審地方法院合議庭判決如左：
    主  文
上訴駁回。
丙○○緩刑參年。
    事  實
一、丙○○明知其並未領有駕駛執照，不得騎乘機車上路，竟仍於民國八十八年一月
    十二日晚間，騎乘ＩＡＹ－一一０號重型機車，沿桃園縣大溪鎮○○路往石門水
    庫方向行駛。當日晚間九時許，丙○○騎乘上開重機車，行經上址康莊路三七０
    號前時，原應注意汽機車在市區道路行駛，時速不得超過四十公里，且駕駛人應
    注意車前狀況，隨時採取必要之安全措施，而依當時天候雨、夜間有照明、路面
    濕潤但無缺陷等情形，又無不能注意之情事，竟疏於注意，貿然以時速七十公里
    之速度，在該處路面上行駛。適同有過失之行人甲○○○亦在該處違規跨越雙黃
    線橫過馬路，丙○○煞車不及，遂撞及甲○○○倒地，致甲○○○受有頭部外傷
    併硬腦下腔、蜘蛛膜下腔及腦內出血、右側頭皮裂傷及胸部撞傷等傷害。
二、案經甲○○○之配偶乙○○訴由桃園縣警察局大溪分局報請台灣桃園地方法院檢
    察署檢察官偵查後聲請簡易判決處刑。
    理  由
一、右揭事實，迭據被告丙○○於偵審中坦承不諱，核與告訴人乙○○、證人即被害
    人甲○○○之女沈靜萍在警、偵訊中指訴之情節相符，並有道路交通事故調查報
    告表及診斷證明書各一紙、現場及肇事後機車照片共五幀附卷可稽。按駕駛執照
    為駕駛車輛之許可憑證；又車輛在市區道路行駛時，時速不得超過四十公里，並
    應注意車前狀況，隨時採取必要之安全措施，道路交通安全規則第五十條第一項
    前段、第九十條、第九十三條第一項第一款、第九十四條第三項各有明文。被告
    騎乘機車上路，自應遵守上開交通安全規定，且依右調查報告表所載，肇事當時
    天候雨、夜間有照明、路面濕潤但無缺陷，亦無不能注意之情事，竟仍殊未注意
    ，貿然以高速行駛，以致見被害人甲○○○橫越路面，閃避不及而肇事，被告顯
  有過失。甲○○○因此受有如事實欄所示之傷害，並有診斷證明書一紙附卷可稽
    。至被告在本院審理時初辯稱：伊開六十多公里云云，與其偵訊所言不符，不足
    採信；況所辯縱然屬實，以該處限速四十公里而言，仍係超速行駛，而無解於其
    刑責。另告訴人以書狀略稱：甲○○○受被告傷害，導致喪失部分記憶，應為重
    傷，且被告肇事後不僅未救助甲○○○，反加速欲逃離現場，有遺棄之嫌云云，
    惟告訴人乙○○、被害人甲○○○二人屢經傳喚未到，所述無從求證；再經本院
    分別函詢長庚紀念醫院、國軍桃園總醫院被害人甲○○○就醫情形並調閱相關病
    歷資料結果，國軍桃園總醫院覆稱：林秋菊於八十八年二月二十四日接受顱骨放
    回之成形手術，出院時情況穩定，神智幾近清醒等語；長庚紀念醫院覆稱：林秋
    菊於八十九年七月十一日最後回診時，恢復情形良好，依當時病情視之，應無重
    大不治或難治之情形，應可配合出庭應訊等語，有長庚紀念醫院八十九年九月五
    日長庚院法字第四四七號函暨所附病歷資料、國軍桃園總醫院八十九年五月十九
    日濟品五字第一四０一號函暨所附病例摘要、八十九年九月五日濟品五字第二六
    ０九號函附卷可稽，應非重傷。從而告訴人此部分所述，尚非可採，併予敘明。
    綜上所述，本件事證明確，被告犯行堪以認定。
二、核被告丙○○所為，係犯刑法第二百八十四條第一項前段之過失傷害罪。其無照
    騎乘機車肇事，致人受傷，應依道路交通管理處罰條例第八十六條規定加重其刑
    。原審適用刑法第二百八十四條第一項前段、第四十一條、道路交通管理處罰條
    例第八十六條第一項等規定，並審酌被告犯罪動機、目的、手段、犯後態度等一
    切情狀，量處有期徒刑三月，如易科罰金以三百元折算一日，經核認事用法均無
    違誤，量刑亦稱妥適，上訴意旨認量刑過輕，求予撤銷改判，為無理由，應予駁
    回。末查被告雖曾於七十七年間因過失致死罪，受有期徒刑以上刑之宣告，並於
    七十七年九月二十一日執行完畢，惟五年以內未曾再受有期徒刑以上刑之宣告，
    有台灣高等法院被告全國前案紀錄表附卷足按，且其於第一審判決後，已與告訴
    人達成和解，有和解書一紙在卷足稽，此次一時失慮，偶罹刑典，事後坦承犯行
    ，經此刑之宣告後，應知警惕而無再犯之虞，本院因認以暫不執行其刑為當，爰
    併宣告緩刑三年，用啟自新。
據上論斷，應依刑事訴訟法第四百五十五條之一第三項、第三百六十八條，刑法第七
十四條第二款，判決如主文。
本案經檢察官呂理銘到庭執行職務。
中        華        民        國    八十九    年    十一    月  二十四  日
                                      臺灣桃園地方法院交通法庭
                                          審判長法  官  范清銘
                                                法  官  楊得君
                                                法  官  陳彥宏
右正本證明與原本無異。
如不服本判決，應於判決送達後十日內向本院提出上訴狀( 應附繕本 )，上訴於
臺灣高等法院。
                                                書記官  魏慧夷
中        華        民        國    八十九    年    十一    月  二十四  日
論罪法條：
刑法第二百八十四條
因過失傷害人者，處六月以下有期徒刑、拘役或五百元以下罰金。致重傷者，處一年
以下有期徒刑、拘役或五百元下罰金。
從事業務之人，因業務之過失傷害人者，處一年以下有期徒刑、拘役或一千元以下罰
金。致重傷者，處三年以下有期徒刑、拘役或二千元以下罰金。


司法院資訊處製作；財團法人民間司法改革基金會備份。
